臺灣高等法院臺中分院刑事判決
111年度上訴字第1398號

上  訴  人  臺灣臺中地方檢察署檢察官
上  訴  人  
即  被  告  陳炳宏


被      告  陳政宏


上列上訴人因被告等傷害案件，不服臺灣臺中地方法院111年度
訴字第268號中華民國111年4月26日第一審判決（起訴案號：臺
灣臺中地方檢察署110年度偵字第38567號），提起上訴，本院判
決如下：
    主  文
上訴駁回。
    犯罪事實及理由
一、本案經本院審理結果，認第一審判決認事用法並無違誤，有
    罪部分之量刑亦屬妥適，應予維持，並引用第一審判決書記
    載之犯罪事實、證據及理由（如附件）。
二、上訴人即被告（下稱被告）陳炳宏上訴意旨略以：被告陳炳
    宏無起訴書所指犯行，退萬步言，縱認被告陳炳宏有罪，原
    審量刑亦屬過重，請從輕量刑等語（見本院卷第13至14、60
    至61頁）。檢察官上訴意旨則以：證人許瑞麟（下稱證人）
    於檢察官主詰問時，已向證人當庭確認其警詢筆錄之內容為
    實在，且證人於案發後3小時即至警局製作筆錄，告訴人魏
    聰平（下稱告訴人）則於案發後不到2小時內即驗傷及報案
    ，足認證人、告訴人於警詢之證述，記憶最為深刻、清晰，
    實可採信；又本案亦有卷附清泉醫院診斷證明書可資佐證，
    足認被告陳政宏確與被告陳炳宏共犯本件傷害犯行。原審以
    證人無法精確描述被告2人之攻擊方式，且未考量證人與被
    告2人間之情誼關係始有翻異前詞之情況，即率爾為被告陳
    政宏有利之認定，實有違證據評價之法則等語（見本院卷第
    7至8、130頁）。
三、駁回上訴之說明：
　㈠被告陳炳宏上訴之部分：
　　本件被告陳炳宏確於民國110年9月22日上午9時45分許，因
    告訴人放置回收物事宜而與告訴人發生爭執，且以徒手推告
    訴人臉部及與告訴人發生拉扯之方式，傷害告訴人並致其受
    有頭部損傷、左側上臂、肩膀挫傷等傷害等情，業經原判決
    依證人、告訴人於警詢之證述、卷附清泉醫院診斷證明書及
    被告陳炳宏之供述等認定在卷（見原判決第2至5頁），經核
    其認事用法並無違反經驗法則或論理法則。被告陳炳宏於本
    院審理程序時雖亦否認有傷害告訴人之犯行（見本院卷第12
    8頁），然其於本院準備程序時已坦承確有本件犯行（見本
    院卷第61頁），核與證人、告訴人於警詢之證述及卷附清泉
    醫院診斷證明書相符。是其空言否認有傷害之犯行，所辯實
    難採信。又按刑之量定，為求個案裁判之妥當性，法律賦予
    法院裁量之權。量刑輕重，屬為裁判之法院得依職權自由裁
    量之事項，苟其量刑已以行為人之責任為基礎，並斟酌刑法
    第57條各款所列情狀，在法定刑度內，酌量科刑，如無偏執
    一端，致明顯失出失入情形，上級審法院即不得單就量刑部
    分遽指為不當或違法。原審就科刑部分，業已酌被告陳炳宏
    之行為動機、手段、目的、犯罪後之態度、智識程度及生活
    狀況等刑法第57條相關事項（見原判決第6頁），並無違反
    罪刑相當性原則或比例原則，而有何失出失入之處，自難認
    本件之量刑有過重之情事。被告陳炳宏上訴意旨仍執前詞而
    提起上訴，核無理由，應予駁回。
　㈡檢察官上訴之部分：
　　告訴人雖曾證述被告陳政宏參與傷害犯行之事實，惟其於警
    詢時僅證稱：「陳政宏及他的親弟弟（我不知道名字）打，
    所以來派出所提告傷害」、「他弟弟就往我車上駕駛座衝來
    打我，陳政宏此時也一同打我」等語（見偵卷第49至50頁）
    ，是其究竟遭被告陳政宏如何毆打，實屬不明，且無從與卷
    附清泉醫院診斷證明書相互印證。證人雖於原審審理時向檢
    察官確認過警詢筆錄所述內容屬實，然其於警詢時僅證稱：
    「陳政宏及他的親弟弟（我不知道名字）就打魏聰平」等語
    （見偵卷第62頁），於原審審理時亦先後證稱：「（問：你
    有看到陳政宏在駕駛座旁邊對他怎麼樣嗎？）應該沒有，後
    來我有跑到駕駛座旁邊，過去那邊擋著，因為三個之前都好
    朋友，常聚在一起聊天。」、「（問：依你證述，陳政宏只
    有拍車子、拍車窗嗎？陳政宏、陳炳宏有沒有打到魏聰平的
    臉或是他的頭？）有打到或是沒有打到，還是依據驗傷單。
    經過那麼久了，我有點忘記了。」、「（問：筆錄裡面有沒
    有騙警察？）沒有。但有部分沒有很完全。」、「（問：〈
    提示同上份筆錄〉你剛剛證述你現在記憶不清了是否同意以
    警詢中『後來雙方就打起來了，陳政宏及他的親弟弟就打魏
    聰平，魏聰平坐在車内駕駛座，他沒有動手』這段話補充你
    回憶不清的那段内容？）嗯(停頓），那段也是實在的啦。
    」等語（見原審卷第80至81頁）。足認其於警詢、原審審理
    時之證述實屬空泛、反覆，且無從與卷附診斷證明書互核相
    佐。參以被告陳政宏於警詢、偵詢、原審及本院審理時，均
    否認有傷害告訴人之犯行，且同案被告陳炳宏於警詢、偵詢
    、原審及本院審理時，亦未曾指證被告陳政宏有毆打告訴人
    之情事（見偵卷第45、96頁，原審卷第51、107頁，本院卷
    第61至62、126、131頁）。是自不能以上開警詢筆錄製作時
    間較早、清晰，或證人與告訴人、被告間之關係如何，即作
    為認定被告陳政宏有傷害犯行之依據。
四、綜上所述，原判決認被告陳炳宏部分事證明確而予論罪科刑
    ，被告陳政宏部分則不能證明犯罪而為無罪之諭知，經核其
    認事用法與經驗法則及論理法則尚無不符，並據本院補充說
    明如前。檢察官上訴意旨認被告陳政宏部分應諭知有罪、被
    告陳炳宏上訴意旨則執前詞否認犯行，均無理由，應予駁回
    。 　　
據上論斷，應依刑事訴訟法第373條、第368條，判決如主文。　
本案經檢察官黃政揚提起公訴，檢察官張凱傑提起上訴，檢察官
陳立偉到庭執行職務。
中　　華　　民　　國　　111 　年　　9 　　月　　7 　　日
　　　　　　　刑事第四庭　審判長法　官　蔡名曜
　　　　　　　　　　　　　　　　法　官　林宜民
　　　　　　　　　　　　　　　　法　官　邱鼎文
以上正本證明與原本無異。
被告陳炳宏得上訴，檢察官得依刑事妥速審判法第9條提起上訴
，被告陳政宏不得上訴。
如不服本判決應於收受送達後20日內向本院提出上訴書狀，其未
敘述上訴理由者，並得於提起上訴後20日內向本院補提理由書（
均須按他造當事人之人數附繕本）「切勿逕送上級法院」。因疫
情而遲誤不變期間，得向法院聲請回復原狀。

　　　　　　　　　　　　　　　　書記官　陳宜屏

中　　華　　民　　國　　111 　年　　9 　　月　　7 　　日

附錄本案論罪科刑法條：
中華民國刑法第277條
傷害人之身體或健康者，處5年以下有期徒刑、拘役或50萬元以
下罰金。
犯前項之罪，因而致人於死者，處無期徒刑或7年以上有期徒刑
；致重傷者，處3年以上10年以下有期徒刑。

刑事妥速審判法第9條
除前條情形外，第二審法院維持第一審所為無罪判決，提起上訴
之理由，以下列事項為限：
一、判決所適用之法令牴觸憲法。
二、判決違背司法院解釋。
三、判決違背判例。
刑事訴訟法第377條至第379條、第393條第1款規定，於前項案件
之審理，不適用之。